

# CRISTIAN JAYOS COMUNICADOR SOCIAL



# PERFIL PROFESIONAL



Comunicador social. Con experiencia en relaciones comunitarias, planificación de proyectos de comunicación y prevención de conflictos sociales.

Integrante del equipo de trabajo de Arco Iris Comunicación Integral S.A.C.

Integrante del equipo de trabajo de Consultora Contexto S.A.C.



#### **EXPERIENCIA PROFESIONAL**

# CONSULTOR EN GESTIÓN SOCIAL

Arco Iris Comunicación Integral S.A.C. Ene 2021 - Abr 2023 | Lima

Monitoreo de medios respecto a temas de minería, hidrocarburos y energía. Diagnóstico social para proyecto minero Pukaqaqa (Huancavelica) de Nexa Resources.

# CONSULTOR EN GESTIÓN SOCIAL

Volcan Compañía Minera S.A.A. Ene 2015 – Ene 2021 | Lima

Monitoreo de medios respecto a temas de minería, hidrocarburos y energía.

#### **CAPACITADOR**

Arco Iris Comunicación Integral S.A.C. May - Nov 2015 | Huaral (Lima)

Acciones de sensibilización en la Comunidad Campesina de Santa Cruz de Andamarca

# CONSULTOR EN COMUNICACIÓN

Trevali Perú S.A.C.

Ene 2015 - Ene 2021 | Lima

Diseño de estrategias y programa de comunicación ambiental en el entorno de la Mina Santander.

# PRACTICANTE OFICINA DE RELACIONES PÚBLICAS

Volcan Compañía Minera S.A.A. Nov 2010 – Abr 2011 | Pasco

Apoyo en actividades de relaciones públicas.

Apoyo en actividades de relaciones comunitarias.

Apoyo en la oficina de imagen institucional



#### **EDUCACIÓN**

#### UNIVERSIDAD NACIONAL DEL CENTRO DEL PERÚ - UNCP

Área de Ciencias Sociales y Educación | Carrera profesional de Ciencias de la Comunicación

Bachiller en Ciencias de la Comunicación | 2002 – 2007

#### UNIVERSIDAD DE CIENCIAS Y HUMANIDADES

Taller de Creación de Película Documental dictado por Javier Corcuera

### TALLER DE FOTOGRAFÍA DOCUMENTAL

Dictado por Jaime Rázuri, en la ciudad de Huancayo.

#### **GRUPO DE ARTE TUKY**

Formado en las disciplinas de danzas de la Región, Música y Artes Escénicas.



#### **IDIOMAS**

Español (Nativo) Inglés (Básico Cambridge A2 Key) Quechua (Básico)



#### COMPETENCIAS

Redacción periodística Diagramación y diseño Manejo de herramientas informáticas Programas de edición y audiovisuales



# HABILIDADES

Trabajo en equipo y liderazgo Responsabilidad y autogestión Manejo de procesos participativos y grupos de discusión



# **DATOS DE CONTACTO**



(+51) 999046340



cristianjayos@gmail.com